【裁判字號】    99,消債更,43
【裁判日期】    990526
【裁判案由】    聲請更生程序
【裁判全文】
臺灣彰化地方法院民事裁定            99年度消債更字第43號
  聲  請  人
（即債務人）    甲○○
  代  理  人    陳惠玲律師
上列當事人因消費者債務清理條例事件聲請更生，本院裁定如下
：
    主      文
債務人甲○○自中華民國99年05月26日下午04時起開始更生程序
。
命司法事務官進行本件更生程序。
    理      由
一、按債務人不能清償債務或有不能清償之虞者，得依本條例所
    定更生程序，清理其債務；債務人無擔保或無優先權之債務
    總額未逾1,200萬元者， 於法院裁定開始清算程序或宣告破
    產前，得向法院聲請更生；法院開始更生程序之裁定，應載
    明其年、月、日、時，並即時發生效力。又法院裁定開始更
    生或清算程序後，得命司法事務官進行更生或清算程序，必
    要時得選任律師、會計師或其他適當之自然人或法人一人為
    監督人或管理人，消費者債務清理條例第3條、第42條第1項
    、第45條第1項、第16條第1項分別定有明文。
二、本件聲請人聲請意旨略以：聲請人前因故積欠無擔保債務達
    741,493元，而財產及收入不足以清償債務，有不能清償債
    務之情事，前曾於民國（下同）98年07月09日依照中華民國
    銀行公會會員辦理消費金融案件無擔保債務協商機制向最大
    債權銀行玉山商業銀行股份有限公司（以下稱玉山銀行）聲
    請前置協商，玉山銀行就聲請人所提協商還款方案綜合評估
    審查後，提供180期，利率4%，每期還款新台幣（下同）5,0
    80元之還款方案，惟聲請人98年間每月薪資約20,000元，尚
    須負擔每月個人必要生活支出11,192元及兩名未成年子女扶
    養費9,198元，是以聲請人每月之薪資收入，實無法履行上
    開還款方案，致協商不成立。又債務人無擔保或無優先權之
    債務總額未逾12,000,000元，復未經法院裁定開始清算程序
    或宣告破產，爰請求准予裁定開始更生程序等語。
三、經查，聲請人主張之上開事實，業據提出債權人清冊、前置
    協商申請書影本、財產及收入狀況說明書、戶籍謄本、存摺
    交易明細、財政部臺灣省中區國稅局財產歸屬資料清單、財
    政部臺灣省中區國稅局96、97年度綜合所得稅各類所得資料
    清單、財團法人聯合徵信中心資料、薪資明細表、家族系統
    表、房屋租賃契月書、各項支出證明或收據、勞工保險被保
    險人投保資料等件為證，並有最大債權銀行玉山銀行信用卡
    事業處函函覆本院之聲請人聲請前置協商資料、98年09月17
    日前置協商不成立通知書，及聲請人所任職之健喬有限公司
    提出之薪資證明書在卷可稽，堪信為真實。經核聲請人及受
    其扶養親屬即二名未成年子女嚴方培、嚴翎云之生活必要支
    出，依內政部社會司公告98年度臺灣省低收入戶最低生活費
    每人每月9,829元之標準計算， 二名未成年子女每月扶養費
    為19,658元【計算式：9,829元×2＝19,658元】，由聲請人
    與其配偶各負擔二分之一為9,829元， 加計其個人之每月生
    活必要支出9,829元，共計19,658元。 綜上，衡之以聲請人
    每月薪資約20,000元之收入，於支付聲請人與二名未成年子
    女之必要生活費用19,658元後，聲請人確實無法履行最大債
    權銀行玉山銀行所提上開每期償還5,080元之還款方案， 是
    聲請人確有不能清償債務之情事。此外，本件復查無聲請人
    有消費者債務清理條例第6條第3項、 第8條或第46條各款所
    定駁回更生聲請之事由存在，則聲請人聲請更生，自屬有據
    ，應予准許，爰依首開法條規定裁定如主文。
中    華    民    國    99    年    5     月    26    日
                        民事第二庭法  官  邱月嬌
以上正本係照原本作成。
本件裁定不得抗告。
本件裁定已於民國99年5月26日下午4時公告。
中    華    民    國    99    年    5     月    26    日
                                  書記官  呂雅惠

司法院資訊處製作；財團法人民間司法改革基金會備份。
